臺灣板橋地方法院刑事判決　　　　　　 100年度訴字第1290號
公　訴　人　臺灣板橋地方法院檢察署檢察官
被　　　告　蘇傳堯
　　　　　　魏治國
　　　　　　游柏森
　　　　　　湯毅　
上列被告等因違反廢棄物清理法案件，經檢察官提起公訴（100
年度偵字第6067號、第12763 號），本院依簡式審判程序判決如
下：
    主  文
蘇傳堯、魏治國、游柏森、湯毅共同未依廢棄物清理法第四十一
條規定領有廢棄物清除、處理許可文件，從事廢棄物處理，蘇傳
堯累犯，處有期徒刑壹年肆月；魏治國處有期徒刑壹年貳月；游
柏森處有期徒刑捌月；湯毅累犯，處有期徒刑柒月。扣案之堆高
機貳台、破碎機壹台、震動篩選機壹台均沒收。
    事  實
一、蘇傳堯前因公共危險案件，經臺灣桃園地方法院以97年度桃
    交簡字第579 號判處有期徒刑6 月，減為有期徒刑3 月，緩
    刑2 年確定，嗣經撤銷緩刑，已於民國98年8 月12日易科罰
    金執行完畢。詎蘇傳堯仍不知悔改，其與魏治國均明知從事
    廢棄物清除、處理業務者，應向直轄市、縣（市）主管機關
    或中央主管機關委託之機關申請核發公民營廢棄物清除處理
    機構許可文件後，始得受託清除、處理廢棄物業務，渠二人
    竟共同基於非法從事廢棄物貯存、處理之犯意聯絡，未經申
    請核發許可文件，即各出資新臺幣（下同）100 萬元，由魏
    治國自99年3 月1 日起，以每月4 萬5 千元租金，向不知情
    之周陳宥嫺承租臺北縣林口鄉（現改制為新北市林口區，下
    同）小南灣段頂福小段154 地號土地，並利用坐落該土地上
    之鐵皮建物（位於門牌號碼臺北縣林口鄉頂福64之1 號下方
    約100 公尺處）從事廢棄物之貯存、處理業務，即由魏治國
    向真實姓名年籍不詳綽號「柳丁」之成年男子接洽購買來源
    不明之事業廢棄物即印刷電路板裁邊廢料，載運堆置在上址
    鐵皮廠房，起初由魏治國自己在上址鐵皮建物操作機具，嗣
    自99年5 月20日起、100 年1 月5 日起，由蘇傳堯以每月3
    萬元僱用與渠二人有非法從事廢棄物貯存、處理之犯意聯絡
    之游柏森、湯毅（其前因妨害性自主案件，經臺灣宜蘭地方
    法院以95年度少訴字第3 號判處有期徒刑3 年9 月確定，甫
    於99年9 月1 日縮刑期滿執行完畢）在上址鐵皮建物操作機
    具，將上開事業廢棄物即印刷電路板裁邊廢料粉碎後，篩選
    出其中所含銅粉，再由魏治國將篩選出之銅粉以每公斤100
    元至110 元之價格，販賣與不詳之人以牟利，所餘廢料則堆
    放貯存在上址鐵皮廠房。迄100 年2 月17日11時30分許，游
    柏森、湯毅在上址鐵皮廠房從事廢棄物處理時，為警會同行
    政院環保署環境督察總隊北區環境督察大隊人員當場查獲，
    並扣得蘇傳堯及魏治國所有、供渠等從事上開廢棄物貯存、
    處理所用之堆高機2 台、破碎機1 台、震動篩選機1 台，始
    悉上情。
二、案經新北市政府警察局新莊分局報請臺灣板橋地方法院檢察
    署檢察官偵查起訴。本院於準備程序進行中，被告等就被訴
    事實均為有罪之陳述，經告知被告等簡式審判程序之旨，並
    聽取當事人意見後，裁定由受命法官獨任進行簡式審判程序
    。
    理  由
一、上揭事實，均據被告蘇傳堯、魏治國、游柏森、湯毅於本院
    審理時坦承不諱，並有堆高機2 台、破碎機1 台、震動篩選
    機1 台扣案可資佐證，此外並有行政院環保署環境督察總隊
    北區環境督察大隊稽查督察紀錄、土地租賃契約書、土地所
    有權狀等影本各1 份、現場蒐證照片99幀附卷可稽，足認被
    告四人之自白與事實相符。本案事證明確，被告四人之犯行
    均堪認定，應依法論科。
二、按事業廢棄物之貯存、清除或處理方法及設施，應符合中央
    主管機關之規定。前項事業廢棄物之貯存、清除、處理方法
    及設施標準，由中央主管機關定之，廢棄物清理法第36條定
    有明文。行政院環境保護署依上開法律授權訂定「事業廢棄
    物貯存清除處理方法及設施標準」，觀諸該標準第2 條第1
    款至第3 款之規定，所謂「貯存」係指事業廢棄物於清除、
    處理前，放置於特定地點或貯存容器、設施內之行為。「清
    除」係指事業廢棄物之收集、運輸行為。「處理」指下列行
    為：(一)中間處理：指事業廢棄物在最終處置或再利用前，以
    物理、化學、生物、熱處理或其他處理方法，改變其物理、
    化學、生物特性或成分，達成分離、減積、去毒、固化或穩
    定之行為。(二)最終處置：指衛生掩埋、封閉掩埋、安定掩埋
    或海洋棄置事業廢棄物之行為。(三)再利用：指事業產生之事
    業廢棄物自行、販賣、轉讓或委託做為原料、材料、燃料、
    填土或其他經中央目的事業主管機關認定之用途行為，並應
    符合其規定者。查被告蘇傳堯、魏治國、游柏森、湯毅未經
    申請核發許可文件，均參與本案犯罪，購買來源不明之事業
    廢棄物即印刷電路板裁邊廢料，載運堆置在上址鐵皮廠房，
    並將之粉碎後，篩選出其中所含銅粉販賣牟利，所餘廢料則
    堆放貯存在上址鐵皮廠房，是核渠四人所為，均係犯廢棄物
    清理法第46條第1 項第4 款之未領有廢棄物處理許可文件，
    從事廢棄物處理罪。渠等從事廢棄物貯存之行為，為從事廢
    棄物處理之階段行為，不另論罪。就上開犯行，被告四人間
    有犯意聯絡及行為分擔，均為共同正犯。又本案被告蘇傳堯
    、魏治國從事廢棄物處理之行為期間，係自99年3 月間起；
    被告游柏森之參與期間，係自99年5 月20日起；被告湯毅之
    參與期間，係自100 年1 月5 日起，均至100 年2 月17日為
    警查獲時止，然觀諸廢棄物清理法第41條之規定，本係以經
    營廢棄物之處理業務為其要件，則其罪質本具有反覆實施同
    一行為之特性，故應包括於一個從事廢棄物處理業務行為之
    概念中，僅成立一罪。被告蘇傳堯前因公共危險案件，經臺
    灣桃園地方法院以97年度桃交簡字第579 號判處有期徒刑6
    月，減為有期徒刑3 月，緩刑2 年確定，嗣經撤銷緩刑，已
    於98年8 月12日易科罰金執行完畢；被告湯毅則前因妨害性
    自主案件，經臺灣宜蘭地方法院以95年度少訴字第3 號判處
    有期徒刑3 年9 月確定，甫於99年9 月1 日縮刑期滿執行完
    畢等情，有臺灣高等法院被告前案紀錄表可考，其二人於有
    期徒刑執行完畢後5 年以內，故意再犯本案有期徒刑以上之
    罪，均為累犯，應依刑法第47條第1 項規定加重其刑。被告
    游柏森、湯毅當時均因失業，為賺取每月3 萬元薪資，始受
    蘇傳堯之僱用，而犯本案法定刑為1 年以上5 年以下有期徒
    刑，得併科3 百萬元以下罰金之罪，本院衡酌被告游柏森、
    湯毅之涉案情節，認其二人縱科以法定最低刑，仍嫌過重，
    客觀上足以引起一般同情，實屬情輕法重，其犯罪情狀顯可
    憫恕，爰均依刑法第59條之規定，酌量減輕其刑。被告湯毅
    兼有刑之加重及減輕事由，依法先加後減之。爰審酌被告四
    人貪圖不法利益，擅自從事廢棄物之處理，所為足以破壞環
    境衛生，危害國民健康，兼衡渠等犯罪之動機、目的、手段
    、參與期間，及於本院審理時均坦承犯行，良有悔意，犯罪
    後之態度尚佳等一切情狀，分別量處如主文所示之刑，以資
    懲儆。扣案之堆高機2 台、破碎機1 台、震動篩選機1 台，
    均屬被告蘇傳堯、魏治國所有，供渠等犯本案從事廢棄物處
    理罪所用之物，已據被告等供承明確，爰依刑法第38條第1
    項第2 款宣告沒收之。
據上論斷，應依刑事訴訟法第273 條之1 第1 項、第299 條第1
項前段，廢棄物清理法第46條第1 項第4 款，刑法第11條前段、
第28條、第47條第1 項、第59條、第38條第1 項第2 款，判決如
主文。
本案經檢察官陳旭華到庭執行職務。 
中    華    民    國   100    年    7     月    15    日
                  刑事第九庭    法  官  朱嘉川
以上正本證明與原本無異。
如不服本判決應於收受送達後10日內向本院提出上訴書狀，並應
敘述具體理由；其未敘述上訴理由者，應於上訴期間屆滿後20日
內向本院補提理由書（均須按他造當事人之人數附繕本）「切勿
逕送上級法院」。
                                書記官  林伶芳
中    華    民    國   100    年    7     月    15    日
附錄本案論罪科刑法條全文：
廢棄物清理法第46條：
有下列情形之一者，處1 年以上5 年以下有期徒刑，得併科新臺
幣3 百萬元以下罰金：
一、任意棄置有害事業廢棄物。
二、事業負責人或相關人員未依本法規定之方式貯存、清除、處
    理或再利用廢棄物，致污染環境。
三、未經主管機關許可，提供土地回填、堆置廢棄物。
四、未依第41條第1 項規定領有廢棄物清除、處理許可文件，從
    事廢棄物貯存、清除、處理，或未依廢棄物清除、處理許可
    文件內容貯存、清除、處理廢棄物。
五、執行機關之人員委託未取得許可文件之業者，清除、處理一
    般廢棄物者；或明知受託人非法清除、處理而仍委託。
六、公民營廢棄物處理機構負責人或相關人員、或執行機關之人
    員未處理廢棄物，開具虛偽證明。